臺灣高等法院高雄分院民事裁定　九十一年度家抗字第一一一號
　　　抗　告　人　甲○○
右抗告人因與相對人乙○○間大陸地區判決聲請承認事件，對於中華民國九十一年十
月十五日台灣高雄地方法院九十一年度家聲字第八五號所為裁定（另於九十一年十月
二十一日裁定更正）提起抗告，本院裁定如左：
      主    文
抗告駁回。
抗告程序費用由抗告人負擔。
      理    由
一、抗告意旨略以：(一)相對人趁抗告人不備時，與相對人之代理人丙○○雙雙逃離台
    灣，並立即向湖北省漢川市人民法院提出離婚之訴，其聲請離婚理由，與事實不
    符。且相對人在此之前，已有逃離之計劃，先將兩造之女兒王甜欣帶往湖北省漢
    川市，回台後，典當機車、盜領存款、竊取細軟等，再與相對人之代理人丙○○
    結婚，此事業經海基會九十一年八月二日海惠（法）字第０二一００四號照會法
    務部調查局、內政部警政署入出境管理局。相對人與其代理人丙○○在台期間，
    先有姦宿情事，抗告人與相對人之婚姻關係尚未消滅，相對人再與丙○○結婚。
    (二)大陸判決未命相對人就其主張提出有力證據證明，遽信為真，且對相對人拒不
    履行同居義務部分未予說明，即准兩造離婚，影響我國國民權益云云，為此提起
    抗告。
二、按在大陸地區作成之民事確定裁判、民事仲裁判斷，不違背台灣地區公共秩序或
    善良風俗者，得聲請法院裁定認可。前開規定，以在台灣地區作成之民事確定裁
    判、民事仲裁判斷，得聲請大陸地區法院裁定認可或為執行名義者，始適用之。
    台灣地區與大陸地區人民關係條例第七十四條第一、三項定有明文。又中華人民
    共和國業於西元一九九八年一月十五日通過「最高人民法院關於人民法院認可台
    灣地區有關法院民事判決的規定」，並自同年五月二十六日起施行，嗣我國法院
    作成之民事確定裁判，已得依該規定聲請中華人民共和國法院裁定認可，合先
    明。
三、經查，相對人為抗告人之大陸地區配偶，兩造之婚姻關係，業經中華人民共和國
    湖北省漢川市人民法院判決兩造離婚確定（下稱大陸確定判決），上開判決並經
    財團法人海峽交流基金會驗證屬實，有其提出之中華人民共和國湖北省漢川市人
    民法院西元二００二年七月三日（二００二）川民初字第八號民事判決書、判決
    生效證明書、中華人民共和國湖北省公證處西元二００二年八月二十二日（二０
    ０二）鄂證字第二二六三六、二二六三七、二二六三八號公證書、財團法人海峽
    交流基金會（九一）南核字第０五０九七０、０五０九七二、０五０九七四號證
    明書各一件為證，堪信為真實。本院審酌該確定判決認兩造婚前相互瞭解不夠，
    婚後抗告人又賭博及辱罵相對人等行為，導致雙方不能和睦相處，後經雙方簽定
    離婚協議書，且訴訟中經調解，雙方無和好可能，足見兩造間夫妻之婚姻關係已
    生破綻，而無回復之可能等情，而准兩造離婚，該判決內容並無違背公序良俗，
    原法院准相對人聲請，核無違誤。
四、至於，抗告人主張相對人涉嫌竊盜或與丙○○間有通姦、重婚情事，此均不影響
    大陸確定判決所認定因兩造婚姻關係已生破綻，無回復可能之事實。另大陸確定
    判決就相對人所提出之證據是否足認其主張事實為真實，係該法院為證據取捨之
    自由心證所為事實認定，尚難認此有違公序良俗。是抗告意旨指摘原裁定不當，
    求予廢棄，為無理由，應予駁回。
五、據上論結，本件抗告為無理由，依非訟事件法第八條第二項、第二十八條，民事
    訴訟法第四百九十二條第一項、第七十八條，裁定如主文。
中　　　華　　　民　　　國　　九十一　　年　　十一　　　月　　二十九　　日
                                      臺灣高等法院高雄分院民事第二庭
~B1審判長法官　簡色嬌
~B2　　　法官　林紀元
~B3　　　法官　曾錦昌
右為正本係照原本作成。
本件不得再抗告。
中　　　華　　　民　　　國　　九十一　　年　　十二　　　月　　　二　　　日
~B法院書記官　張文斌
